pl: Styl biustonosza: Klej; Balkonetka; Bandeau; Braletka; jednorazowo; Kontury; Wymienna; Kantar; Z przedłużonym obwodem; Minimalizujący; Formowana; Głęboki dekolt; Push-up; Bokserka; Bez ramiączek; Do T-shirtu; Trójkąt; Fiszbiny; Bezprzewodowy; Inne
lt-LT: Liemenėlės stilius: Lipnios; Balkonetė; Bandeau; Braletė; Kulkos formos; Formuojanti; Keičiama; Segama per kaklą; Plačiu dirželiu; Krūtis mažinanti; Lygi; Gilia iškirpte; Pakelianti; Nugaroje susegamomis petnešėlėmis; Be petnešėlių; Nepastebima; Trikampio formos kaušeliais; Su lankais; Be lankų; Kita
sv: Stil på bh: Självhäftande; Balconette; Bandeau; Bralette; Kula; Kontur; Konvertibel; Halter; Longline; Minimiserare; Gjuten; Djup urringning; Push-up; Racerback; Axelbandslösa; T-shirt; Triangel; Bygel; Trådlös; Övrigt
hu: Melltartó stílusa: Felragasztható; Balconette; Bandeau; Bralette; Bullet; Kontúr kosaras; Átalakítható; Nyakpántos; Hosszított; Kicsinyítő; Formázott; Plunge; Push-up; Sport; Pánt nélküli; Póló; Háromszög alakú; Merevítős; Merevítő nélküli; Egyéb
ro-RO: Stil sutien: Adeziv; Balconette; Bandeau; Bralette; Cupe ascuțite; Pentru sculptare; Convertibil; Halter; Tip bustieră; Efect de minimizare; Cupe turnate; Cu decolteu adânc; Push-up; Racerback; Fără bretele; Tricou; Triunghi; Cu sârmă; Fără sârmă; Altele
ru: Тип бюстгальтера: Приклеивающийся; Балконет; Бандо; Бралетт; Пуля; Контурный; Трансформер; С бретелькой через шею; Удлиненный; Минимайзер; Формованный; С глубоким вырезом; Пуш-ап; Борцовка; Без бретелей; Под футболку; Треугольный; На косточках; Бесшовный; Другой
bg-BG: Стил на сутиена: Самозалепващ се; Балконет; Бандо; Bralette; Bullet; Контур; Подвижни презрамки; Огърлица; Дълга линия; Смаляващ; С оформена чашка; Тип „plunge“; Повдигащ; T-образен гръб; Без презрамки; Тениска; Триъгълник; Подплънки; Безжичен; Други
ko: 브라 스타일: 접착식; 발코니; 머리띠; 브라렛; 불릿; 컨투어; 컨버터블; 홀터; 롱라인; 미니마이저; 성형; 플런지; 팔굽혀펴기; 레이서백; 스트랩리스; 티셔츠; 삼각; 언더와이어; 무선; 기타
it: Stile reggiseno: Adesivo; Balconcino; Bandeau; Bralette; Proiettile; Silhouette; Convertibile; Cavezza; Linea lunga; Minimizzante; Modellato; Caduta; Push-up; Dorso a vogatore; Senza spalline; T-Shirt; Triangolo; Con ferretto; Senza fili; Altro
th: สไตล์บรา: แบบมีกาว; แบบบัลโคเน็ท; แบนโด; บราเลตต์; กระสุน; คอนทัวร์; ปรับรูปแบบได้; คล้องคอ; แบบลองไลน์; แบบกระชับหุ่น; ขึ้นแบบ; แบบคว้านอกลึก; แบบดันทรง; แบบเว้าหลัง; ไร้สาย; แบบทีเชิ้ต; สามเหลี่ยม; แบบมีโครง; แบบไร้สาย; อื่นๆ
pt-BR: Estilo do sutiã: Adesivo; Balconette; Faixa; Bralette; Marcador; Contorno; Conversível; Com alça; Longo; Redutor; Ajustada; Sutiã em V; Push-up; Nadador; Sem alças; Camiseta; Triângulo; Com aro; Sem fio; Outro
de: BH-Stil: Klebstoff; Balconette; Bandeau; Bralette; Kugel; Körpernah; Konvertierbar; Nackenträger; Longline; Minimizer; Geformt; Plunge; Push-up; Racerback; Trägerlos; T-Shirt; Dreieck; Bügel; Kabellos; Sonstiges
fi: Rintaliivin tyyli: Itseliimautuva; Balconette; Bandeau; Bralette; Luoti; Muotoileva; Muunnettava; Niskalenkki; Longline; Pienentävä; Muotoiltu; Plunge; Push-up; Racerback; Olkaimeton; T-paita; Kolmio; Kaarituki; Langattomat; Muu
zh-TW: 胸罩款式: 黏合式; 半罩; 抹胸; 法式內衣; 子彈; 貼合身形; 可轉換; 繞頸式; 加長版內衣; 顯小內衣; 模壓; 低胸型內衣; 托高型內衣; 工字背心; 無肩帶胸罩; T 恤; 三角; 鋼圈; 無線; 其他
hr-HR: Stil grudnjaka: Na lijepljenje; Balkonet; Bandeau; Bralette; U obliku metka; Konturirani; Promjenjivog oblika; Halter; Longline; Minimizer; Oblikovani; Plunge; Push-up; Sportska leđa; Bez naramenica; Poput majice; Trokutasti; Sa žicom; Bez žica; Ostalo
nl: Stijl bh: Zelfklevend; Balconette; Bandeau; Bralette; Bullet; Contour; Converteerbaar; Halter; Longline; Minimizer; Gevormd; Plunge; Push-up; Racerback; Strapless; T-shirt; Triangel; Onderbeugel; Draadloos; Andere
cs: Styl podprsenky: Přilnavý; Balkoneta; Bandeau; Braletka; Kulová; Obrys; Konvertibilní; Půlkulatý; Longline; Minimalizační; Tvarované; Plunge; Push-up; Na záda; Bez ramínek; Tričko; Trojúhelník; Kostice; Bezdrátové; Jiné
vi: Kiểu áo ngực: Dính; Kiểu cúp ngang; Băng đô; Áo ngực không gọng; Đạn; Phong cách đương đại; Chuyển đổi; Yếm; Áo ngực đai rộng; Áo nén ngực; Đúc; Áo ngực đắp cổ chữ V; Áo ngực nâng đẩy; Áo ngực thể thao; Không có cầu vai; Áo thun; Hình tam giác; Gọng; Không dây; Khác
ja: ブラスタイル: 接着剤; バルコネット; バンドゥ; ブラレット; 弾丸; コントアー; コンバーチブル; ホルター; ロングライン; ミニマイザー; 成形品; プランジ; プッシュアップ; レーサーバック; ストラップレス; Tシャツ; 三角形; アンダーワイヤー; 無線; その他
zh-CN: 文胸款式: 粘性; 平杯式; 抹胸式; 法式; 子弹; 轮廓拼图; 可转换; 吊带领口; 加宽; 缩胸; 模压成型; 低胸; 上托; 工字型; 无肩带; T 恤; 三角形; 有钢圈; 无线; 其他
en: Bra style: Adhesive; Balconette; Bandeau; Bralette; Bullet; Contour; Convertible; Halter; Longline; Minimizer; Molded; Plunge; Push-up; Racerback; Strapless; T-shirt; Triangle; Underwire; Wireless; Other
el: Στυλ σουτιέν: Αυτοκόλλητο; Balconette; Bandeau; Bralette; Με σχήμα μυτερού κώνου; Περιγράμματος; Πολυχρηστικό; Halter; Με φαρδιά πλάτη; Minimizer; Στρογγυλό χωρίς ραφές; Βαθύ ντεκολτέ; Push-up; Αθλητική πλάτη; Στράπλες; T-shirt; Τριγωνικό; Με μπανέλα; Χωρίς μπανέλα; Άλλο
es: Estilo del sujetador: Adhesivo; Balconette; Bandeau; Bralette; Viñeta; Contorno; Convertible; Halter; Banda ancha; Minimizador; Moldeado; Escote profundo; Push-up; Espalda cruzada; Sin tirantes; Camiseta; Triangular; Con aros; Inalámbrico; Otros
sk-SK: Štýl podprsenky: Lepiaci; Balconette; Bandeau; Bralette; Bullet; Obrysový; S odnímateľnými ramienkami; Halter; Longline; Minimizer; Tvarovaný; S kosticou do tvaru V; Push-up; Športový; Bez ramienok; Pod tričko; Trojuholník; Kostice; Bez kostice; Iné
tr: Sütyen stili: Yapışkan; Balkon; Saç bandı; Bralet; Kurşun; Kontur; Dönüştürülebilir; Halter; Uzun çizgili; Küçültücü; Kalıplanmış; Dekolte; Toparlayıcı; Spor; Straplez; Tişört; Üçgen; Balenli; Kablosuz; Diğer
fr: Style de soutien-gorge: Adhésif; Balconnet; Bandeau; Brassière; Balle; Silhouette; Convertible; Halter; Long; Minimiseur; Moulé; Plongeant; Push-up; Dos nageur; Sans bretelles; T-shirt; Triangle; Armature; Sans fil; Autre
da: BH-stil: Selvklæbende; Balconette; Bandeau; Bralette; Kugle; Kontur; Konvertibel; Halter; Longline; Minimizer; Formet; Plunge; Push-up; Racerback; Stropløs; T-shirt; Trekant; Bøjle; Trådløs; Andet
pt-PT: Modelo de soutien: Adesivo; Balconette; Bandeau; Bralette; Ponto; Contorno; Conversível; Decote com alças; Longline; Simples; Moldado; Decote; Push-up; Desportivo; Sem alças; T-shirt; Triângulo; Aro inferior; Sem fios; Outro
nb: BH-stil: Klebende; Balconette; Bandeau; Bralette; Kule; Kontur; Omformbar; Halter; Longline; Minimizer; Formet; Stupe; Armhevninger; Racerback; Stroppeløs; T-skjorte; Trekant; Underbøyle; Trådløs; Annet
sl-SI: Slog nedrčka: Samolepilni; Balkoneta; Bandeau; Bralette; Koničast; Oblikovalen; Pretvorljivo; Zožen okoli vratu; Dolgi; Zmanjševalen; Oblikovan; Globok izrez; Push-up; Zožen zadaj; Brez naramnic; Gladek; Trikoten; S kostjo; Brez kosti; Drugo